【裁判字號】    98,台上,7127
【裁判日期】    981126
【裁判案由】    違反毒品危害防制條例
【裁判全文】
最高法院刑事判決            九十八年度台上字第七一二七號
上  訴  人  甲○○
上列上訴人因違反毒品危害防制條例案件，不服台灣高等法院台
中分院中華民國九十八年九月九日第二審更審判決（九十八年度
上重更(二)字第二０號，起訴案號：台灣台中地方法院檢察署九十
四年度偵字第五七四二號、九十四年度偵字第一六五五二號），
提起上訴，本院判決如下：
    主  文
原判決撤銷，發回台灣高等法院台中分院。
    理  由
本件原判決撤銷第一審之科刑判決，改判仍論處上訴人甲○○連
續販賣第一級毒品罪刑（累犯，處有期徒刑拾伍年）；固非無見
。
惟查：（一）原判決事實欄二、(一)認定上訴人「自民國九十三年
間某日起至九十四年二月二十日二十二時許止，在台中縣沙鹿鎮
○○○路與北勢七街巷口等地，連續以每包一千元（指新台幣，
下同）或二千元之價格，販賣第一級毒品海洛因予洪錦秋十一次
（其中一千元十次、二千元一次），並均銀貨兩訖，共計販賣海
洛因所得為一萬二千元」等情；於理由欄三、(一)、１及３說明：
「證人洪錦秋於警詢時證稱：『（提示九十四年二月十一日一時
三分之通訊監察譯文）是伊要向《文章》購毒品，講完話後約四
十分鐘後，在沙鹿鎮○○○路與北勢七街巷口交易毒品，伊以一
千元向他購買一小包海洛因毒品；（提示九十四年二月十五日二
十一時二十二分之通訊監察譯文）是伊要向《文章》購買毒品，
講完話後約四十分鐘後，在沙鹿鎮○○○路與北勢七街巷口交易
毒品，伊以五百元向他購買半小包海洛因毒品；（提示九十四年
二月二十日十三時三分之通訊監察譯文）是伊要向《文章》購買
毒品，講完話後於當晚二十二時許，在沙鹿鎮○○○路與北勢七
街巷口交易毒品，伊以二千元向他購買二小包海洛因毒品』等語
」、「洪錦秋於歷次指證向被告（指上訴人；下同）購買毒品之
種類、次數及金額雖有出入，以致無法完全確定……基於被告人
權之保障，罪疑唯輕原則，即認定洪錦秋於本院（指原審）前審
所證述，暨為被告所不否認之被告販賣毒品海洛因十一次予洪錦
秋……被告對於出售毒品海洛因予洪錦秋之價格究竟為五百元、
一千元或二千元均表示『好像是』，而無法確定……故認定被告
販賣毒品十一次予洪錦秋，其中十次係以一千元價格交易，另一
次以二千元價格交易，對被告最為有利」（原判決正本第十頁、
第十二頁）。但依原判決上開理由之說明，上訴人與洪錦秋均有
供及數次交易毒品之價格，其中亦有五百元者，倘屬非虛，原判
決既以罪疑唯輕原則而採最有利於上訴人之認定，何以未認定洪
錦秋有以五百元之價格向上訴人購買毒品？此與認定上訴人販賣
所得及應沒收之金額有關，原判決此部分之認定，自有違誤。（
二）犯毒品危害防制條例第四條至第八條、第十條或第十一條之
罪，供出毒品來源，因而查獲其他正犯或共犯者，減輕或免除其
刑，毒品危害防制條例第十七條定有明文。所稱「供出毒品來源
，因而破獲者」，係指被告供出毒品來源之有關資料，諸如前手
之姓名、年籍、住居所、或其他足資辨別之特徵等，使調查或偵
查犯罪之公務員因而對之發動調查或偵查並破獲者而言。上訴人
主張其於偵查中有配合警方供出毒品來源，因而查獲其上游，請
求依上開規定減輕其刑等語，而依卷內資料，台灣台中地方法院
檢察署函覆原法院前審謂：「依被告所供述，並無查獲與本案具
有重要關聯性之毒品上游」（原審上更(一)卷第五十二頁），另證
人邱義雄於原法院前審證稱上訴人在羈押後有配合警方供出毒品
上游，警方有繼續偵辦，該案件是有起訴，後來被判決無罪，因
當時並未查獲毒品等語（同上卷第一四一頁），上述就有無因上
訴人供出毒品來源而查獲上游，似有不同，又邱義雄雖供稱有查
獲毒品上游，經檢察官起訴後判決無罪，但並未提出相關之資料
證實。究有無其他正犯因上訴人供出而查獲？嗣後偵審結果如何
？此與上訴人利益攸關，自應釐清，原審未予究明，遽行判決，
自非適法。綜上，應認原判決仍有撤銷發回之原因。原判決其他
有裁判上一罪關係部分，基於審判不可分原則，應一併發回。
據上論結，應依刑事訴訟法第三百九十七條、第四百零一條，判
決如主文。
中    華    民    國  九十八  年   十一   月  二十六  日
                      最高法院刑事第七庭
                          審判長法官  林  永  茂
                                法官  吳  昆  仁
                                法官  蘇  振  堂
                                法官  蕭  仰  歸
                                法官  林  立  華
      本件正本證明與原本無異
                                      書  記  官
中    華    民    國  九十八  年   十二   月    三    日
                                                      Ｅ


司法院資訊處製作；財團法人民間司法改革基金會備份。
